【裁判字號】    97,訴,2288
【裁判日期】    980123
【裁判案由】    毒品危害防制條例
【裁判全文】
臺灣臺北地方法院刑事判決              97年度訴字第2288號
公  訴  人  臺灣臺北地方法院檢察署檢察官
被      告  甲○○
上列被告因違反毒品危害防制條例案件，經檢察官提起公訴（九
十七年度毒偵字第二三三三號），因被告於準備程序進行中就被
訴事實為有罪之陳述，且所犯非死刑、無期徒刑、最輕本刑為三
年以上有期徒刑之罪或高等法院管轄第一審案件，經告知簡式審
判程序之旨，並聽取檢察官、被告之意見後，經本院合議庭裁定
由受命法官獨任進行簡式審判程序審理，判決如下：
    主  文
甲○○施用第一級毒品，累犯，處有期徒刑柒月。
    事  實
一、甲○○(一)前於民國八十年間，因違反麻醉藥品管理條例案件
    ，經本院於八十年十月二十三日以八十年度訴字第一四三一
    號判決判處有期徒刑四月確定；(二)於八十年間，因違反戡亂
    時期肅清煙毒條例案件，經臺灣高等法院於八十一年六月二
    十三日以八十一年度上訴字第二一一六號判決判處有期徒刑
    三年確定；(三)再於八十年間，因違反戡亂時期肅清煙毒條例
    案件，經臺灣高等法院於八十一年一月三日以八十年度上訴
    字第四三七六號判決判處有期徒刑二年八月確定。而於八十
    一年一月二十一日入監接續執行上開三罪，並於八十三年二
    月五日因縮短刑期假釋出監。(四)又於八十三年間，因贓物案
    件，經本院於八十六年一月三日以八十五年度易字第五二七
    四號判決判處有期徒刑六月確定；(五)於八十四年間，因違反
    麻醉藥品管理條例案件，經臺灣高等法院於八十五年十二月
    三日判決判處有期徒刑五年二月確定；(六)於八十四年間，因
    違反藥事法案件，經本院於八十五年六月二十五日以八十五
    年度訴緝字第七十五號判決判處有期徒刑一年確定；(七)於八
    十四年間，因違反麻醉藥品管理條例案件，經本院於八十五
    年六月二十五日以八十五年度訴緝字第七十五號判決判處有
    期徒刑六月確定；(八)於八十四年間，因偽造文書案件，經臺
    灣板橋地方法院於八十六年三月二十八日以八十六年度易字
    第三五七號判決判處有期徒刑十月確定；(九)於八十四年間，
    再因違反麻醉藥品管制條例案件，經本院於八十六年四月七
    日以八十五年度訴字第二四六四號判決判處有期徒刑二年三
    月確定，上開假釋亦經撤銷，前開6罪與假釋撤銷之殘刑二
    年八月十七日依序接續執行；再於九十一年九月五日因縮短
    刑期假釋出監，復於九十三年間因施用毒品案件，經本院九
    十三年度毒聲字第一七三號裁定令入勒戒處所觀察、勒戒後
    ，因認有繼續施用毒品傾向，再經本院以九十三年度毒聲字
    第三五○號裁定令入戒治處所施以強制戒治，嗣因戒治成效
    經評定為合格，認無繼續戒治必要，而於同年十二月十七日
    釋放出所，並經臺灣臺北地方法院檢察署檢察官於九十四年
    一月十四日以九十四年度戒毒偵字第八號裁定為不起訴處分
    確定；前開假釋亦經撤銷，接續執行前開假釋撤銷之殘刑五
    年八月十八日，嗣因中華民國九十六年罪犯減刑條例施行，
    前開(一)、(二)、(四)、(六)至(九)之罪經本院於九十六年七月十六日
    以九十六年聲減字第三九八號裁定減刑為有期徒刑二月、一
    年六月、三月、六月、三月、五月、一年一月十五日，其中
    (一)至(三)之罪並定應執行刑為有期徒刑三年二月，(四)至(九)之罪
    亦定應執行刑為有期徒刑七年六月確定，嗣於九十六年七月
    十六日徒刑執行完畢出監。詎仍不知悔改，猶基於施用第一
    級毒品海洛因之犯意，於上開觀察、勒戒執行完畢釋放後五
    年內之九十七年六月二十五日採尿時回溯二十六小時內之某
    時許（起訴書誤載為九十七年六月十一日），在臺北市○○
    區○○路三百五十七巷四號二樓之住處內，以將海洛因置入
    注射針筒內加水稀釋再注射血管之方式，施用第一級毒品海
    洛因一次。嗣因其曾經緩起訴處分，應依通知按時至臺灣臺
    北地方法院檢察署觀護人室進行追蹤輔導及不定期尿液檢驗
    ，而於同年月二十五日至臺灣臺北地方法院檢察署觀護人室
    報到並接受採尿，經送驗結果呈嗎啡陽性反應，始悉上情。
二、案經臺灣臺北地方法院檢察署觀護人告發簽由該署檢察官偵
    查起訴。於準備程序中，被告就被訴事實為有罪之陳述，經
    本院合議庭裁定改由受命法官獨任進行簡式審判程序。
    理  由
一、訊據被告甲○○對於上揭時、地，施用第一級毒品海洛因之
    犯罪事實坦承不諱（見本院九十八年一月九日準備程序筆錄
    及同日審判筆錄），又被告於九十七年六月二十五日所採集
    之尿液經送臺灣檢驗科技股份有限公司以ＥＩＡ酵素免疫分
    析法初步檢驗，並以ＧＣ/ＭＳ氣相層析/質譜儀法確認檢驗
    之結果，呈鴉片類（嗎啡）陽性反應，有該公司於九十七年
    七月三日出具之濫用藥物檢驗報告一紙（尿液檢體編號：0
    00000000號）附卷可稽（見偵查卷第四頁）；另上
    開尿液經再送憲兵司令部刑事鑑識中心以酵素免疫分析法（
    EMIT）、液相萃取（溶劑萃取）前處理法、ＧＣ/ＭＳ氣相
    層析質譜分析法復行鑑定之結果，亦呈鴉片（嗎啡）陽性反
    應，有該中心於九十七年十月二十三日出具之鑑定書一紙存
    卷可考（見偵查卷第十五頁），足徵被告前開出於任意性之
    自白與事實相符，堪以採信。本案事證明確，被告犯行堪以
    認定，應依法論科。
二、被告於九十三年間因施用毒品案件，經本院九十三年度毒聲
    字第一七三號裁定令入勒戒處所觀察、勒戒後，因認有繼續
    施用毒品傾向，再經本院以九十三年度毒聲字第三五○號裁
    定令入戒治處所施以強制戒治，嗣因戒治成效經評定為合格
    ，認無繼續戒治必要，而於同年十二月十七日釋放出所，並
    經臺灣臺北地方法院檢察署檢察官於九十四年一月十四日以
    九十四年度戒毒偵字第八號裁定為不起訴處分確定之事實，
    有臺灣高等法院被告前案紀錄表一份在卷可稽，是被告於觀
    察、勒戒執行完畢後五年內，再犯本案施用毒品犯行，應依
    毒品危害防制條例第十條規定逕予追訴處罰。
三、按海洛因係毒品危害防制條例第二條第二項第一款所定之第
    一級毒品，不得非法持有、施用。核被告所為，係犯毒品危
    害防制條例第十條第一項之施用第一級毒品罪。被告持有第
    一級毒品海洛因之低度行為，已為其施用第一級毒品海洛因
    之高度行為所吸收，不另論罪。又被告有如事實欄所載之科
    刑及刑之執行之紀錄，其受有期徒刑執行完畢後，五年以內
    故意再犯本案有期徒刑以上之罪，為累犯，應依刑法第四十
    七條第一項規定加重其刑。爰審酌被告前經觀察、勒戒後，
    猶未戒除施用毒品惡習，素行不佳，足徵其自我檢束能力低
    弱，惟其施用毒品係戕害自身健康，且犯後坦承犯行，頗具
    悔意，及其犯罪之動機、目的、手段等一切情狀，認公訴人
    具體求處有期徒刑八月稍嫌過重，爰量處如主文所示之刑，
    以資懲儆。
據上論斷，應依刑事訴訟法第二百七十三條之一第一項、第二百
九十九條第一項前段，毒品危害防制條例第十條第一項，刑法第
十一條前段、第四十七條第一項，判決如主文。
本案經檢察官杜慧玲到庭執行職務
中    華    民    國    98    年     1    月    23    日
                  刑事第十庭  法  官  謝昀璉
上正本證明與原本無異。
如不服本判決應於收受送達後10日內向本院提出上訴書狀，並應
敘述具體理由；其未敘述上訴理由者，應於上訴期間屆滿後20日
內向本院補提理由書（圴須按他造當事人之人數附繕本）「切勿
逕送上級法院」。
                              書記官  鄭雅文
中    華    民    國    98    年    2     月    2     日
附錄法條：毒品危害防制條例第10條第1 項。
毒品危害防制條例第10條
施用第一級毒品者，處6 月以上5 年以下有期徒刑。
施用第二級毒品者，處3 年以下有期徒刑。


司法院資訊處製作；財團法人民間司法改革基金會備份。
